臺灣臺中地方法院刑事判決　　　　　　　　　　　　九十三年度易字第一七六八號
　　公　訴　人　臺灣臺中地方法院檢察署檢察官
　　被　　　告　乙○○
右列被告因詐欺等案件，經檢察官提起公訴（九十三年度偵字第一三一三六號），被
告於準備程序中就被訴事實為有罪之陳述，受命法官於聽取當事人之意見後，本院合
議庭裁定改由受命法官獨任以簡式審判程序審理，判決如左：
    主  文
乙○○連續意圖為自己不法之所有，以詐術使人將本人之物交付，處有期徒刑壹年；
又竊盜，處有期徒刑肆月。應執行有期徒刑壹年參月。
    事  實
一、乙○○前於民國八十八年間因犯贓物罪，經本院判處有期徒刑五月，緩刑四年確
    定（嗣經撤銷緩刑）。嗣於九十年間，復因犯偽造文書罪經本院判處有期徒刑三
    月確定（嗣經通緝到案，現正接續執行上開有期徒刑五月及三月）。詎猶不知悔
    改，復基於意圖為自己不法所有之概括犯意，自九十一年十一月七日十二時許起
    ，至九十二年九月中旬某日二十一時許止，先後在臺南市等地，佯以購買行動電
    話或借用行動電話名義，連續向林志遠等如附表編號一至八號所示之人行騙，使
    林志遠等人誤認乙○○有購買或借用行動電話之真意，分別將行動電話交付予乙○○（各次行騙時間、地點、被害人、詐得財物、犯罪情狀，均詳如附表編號一
    至八號所示）。乙○○且於取得行動電話後旋即乘隙逃離現場，並將詐得之行動
    電話分別出售予不知情之中古行動電話買賣業者朱文洲等人，得款供己花用。嗣
    經林志遠等人察覺有異，始知受騙。又乙○○另基於意圖為自己不法所有之竊盜
    犯意，於九十二年九月間某日二十時許，在嘉義市○○街某ＰＵＢ店內，趁戊○○不注意之際，徒手竊取戊○○置於吧檯上之諾基亞牌八九一Ｏ型行動電話一支
    （序號三五Ｚ000000000000號，內含Ｚ000000000號ＳＩ
    Ｍ卡一張）。得手後旋即逃離現場，並於九十二年九月十八日將戊○○之行動電
    話以新臺幣（下同）五千元出售予不知情之朱文洲。嗣經警循線查獲上情。
二、案經嘉義縣警察局民雄分局報告臺灣嘉義地方法院檢察署檢察官呈請臺灣高等法
    院檢察署檢察長核轉臺灣臺中地方法院檢察署檢察官偵查起訴。
    理  由
一、右揭事實，業據被告乙○○於偵審中坦承不諱，核與被害人林志遠、壬○○、甲○○、辛○○、丙○○、庚○○、己○○、戊○○於警詢中指述、丁○○於警詢
    及偵查中指述；及證人朱文洲、王映莤於警詢中證述情節相符，並有丁○○被害
    報告單、序號000000000000000號行動電話二手行動電話買賣切
    結書影本、朱文洲收購行動電話紀錄影本、被害人壬○○、甲○○、辛○○、丁○○、丙○○、庚○○、己○○及戊○○行動電話申登人資料影本及內政部警政
    署刑事警察局九十三年一月五日刑紋字第Ｚ000000000號鑑驗書影本各
    一紙等件在卷可稽，足認被告自白確與事實相符，足堪採信。本案事證明確，被
    告犯行堪以認定。
二、核被告乙○○所為，係犯刑法第三百二十條第一項之竊盜罪及同法第三百三十九
    條第一項之詐欺取財罪。被告先後多次詐欺取財犯行，時間緊接，觸犯構成要件
    相同之罪名，顯係基於概括犯意反覆為之，為連續犯，應依刑法第五十六條規定
    ，以一罪論，並加重其刑。又被告如附表編號一號所示犯行，雖未據起訴，惟既
    與經起訴之詐欺取財部分具有連續犯之裁判上一罪關係，而為起訴效力所及，本
    院自應併予審理，附此敘明。再被告所犯連續詐欺取財罪及竊盜罪二罪間，犯意
    各別，行為互殊，應予分論併罰。爰審酌被告前於八十八年間因犯贓物罪，經本
    院判處有期徒刑五月，緩刑四年確定，嗣並經撤銷緩刑，且於九十年間，復因犯
    偽造文書罪經本院判處有期徒刑三月確定，有臺灣臺中地方法院檢察署刑案資料
    查註紀錄表及臺灣高等法院被告全國前案紀錄表各一份在卷可按，足認素行非佳
    、其犯罪之動機、目的、手段、詐欺及竊盜所得之財物分別為行動電話八支及行
    動電話一支，及被告犯罪後雖坦承犯行，惟迄未賠償被害人等所受損害之態度等
    一切情狀，就其所犯二罪分別量處如主文所示之刑，並定其應執行之刑。
據上論斷，應依刑事訴訟法第二百七十三條之一第一項、第二百九十九條第一項前段
，刑法第五十六條、第三百三十九條第一項、第三百二十條第一項、第五十一條第五
款，罰金罰鍰提高標準條例第一條前段，判決如主文。
中      華      民      國    九十三    年      九      月     十六     日
                                臺灣臺中地方法院刑事第十庭
                                    法  官  江  奇  峰
右正本證明與原本無異。
如不服本判決，應於送達後十日內向本院提出上訴狀（須附繕本），上訴於臺灣高等
法院臺中分院。
                                    書記官
中      華      民      國    九十三    年      九      月     十六     日
附錄本案論罪科刑法條全文：
刑法第三百二十條第一項
意圖為自己或第三人不法之所有，而竊取他人之動產者，為竊盜罪，處五年以下有期
徒刑、拘役或五百元以下罰金。
刑法第三百三十九條第一項：
意圖為自己或第三人不法之所有，以詐術使人將本人或第三人之物交付者，處五年以
下有期徒刑、拘役或科或併科一千元以下罰金。
附表：
┌──┬───┬───┬───┬────────────┬────────┬───────┐
│編號│時  間│地  點│被害人│犯    罪    方    法    │損  失  財  物  │銷贓情形      │
├──┼───┼───┼───┼────────────┼────────┼───────┤
│    │91.11.│臺南市│林志遠│乙○○向林志遠佯稱欲購買│ＮＯＫＩＡ牌七六│乙○○得手後，│
│一  │7.12時│成功路│      │行動電話，待林志遠交付行│五○型行動電話一│旋以五、六千元│
│    │許    │二號一│      │動電話後，即藉故持該支行│支（序號三五○七│之價格出售予不│
│    │      │樓國賓│      │動電話離開現場。        │00000000│知情之某通訊行│
│    │      │大樓某│      │                        │八五五）。      │。            │
│    │      │麵攤前│      │                        │                │              │
├──┼───┼───┼───┼────────────┼────────┼───────┤
│    │6.間│臺南縣│壬○○│假冒家樂福大賣場員工，佯│諾基亞牌七二一Ｏ│乙○○於九十二│
│二  │某日19.│永康市│      │邀被害人洽談購買基金事宜│型行動電話一支（│年六月二十二日│
│    │時許  │家樂福│      │，藉口向被害人借用電話，│序號三五Ｏ八九三│，以四千八百元│
│    │      │大賣場│      │而施用詐術致被害人陷於錯│00000000│，出售予朱文洲│
│    │      │      │      │誤，交付行動電話後，旋即│Ｏ號，內含Ｏ九二│。            │
│    │      │      │      │逃離現場。              │0000000號│     │
│    │      │      │      │                        │ＳＩＭ卡一張）。│              │
├──┼───┼───┼───┼────────────┼────────┼───────┤
│    │7.間│屏東縣│甲○○│假冒名佳美百貨員工，佯邀│摩托羅拉牌行動電│乙○○於九十二│
│三  │某日12.│屏東市│      │被害人洽談購買基金事宜，│話一支（序號四四│年七月二十八日│
│    │時許  │肯德基│      │再藉口向被害人借用行動電│00000000│，以一千一百元│
│    │      │炸雞店│      │話，而施用詐術致被害人陷│Ｏ五四五七號，內│，出售予朱文洲│
│    │      │      │      │於錯誤，交付行動電話後，│含0000000│。            │
│    │      │      │      │旋即逃離現場。          │二八二號ＳＩＭ卡│              │
│    │      │      │      │                        │一張）。        │              │
├──┼───┼───┼───┼────────────┼────────┼───────┤
│    │8.1.│高雄市│辛○○│假冒貿易公司職員，佯邀被│ＯＫＷＡＰ牌一六│乙○○於九十二│
│四  │13.時許│民族路│      │害人洽談購買基金事宜，再│三型行動電話一支│年八月一日，以│
│    │      │奧迪利│      │藉口向被害人借用行動電話│（序號三五Ｏ八七│四千七百元，出│
│    │      │餐廳二│      │，而施用詐術致被害人陷於│00000000│售予朱文洲。  │
│    │      │樓    │      │錯誤，交付行動電話後，旋│四六號，內含Ｏ九│              │
│    │      │      │      │即逃離現場。            │00000000│              │
│    │      │      │      │                        │號ＳＩＭ卡一張）│              │
│    │      │      │      │                        │。              │              │
├──┼───┼───┼───┼────────────┼────────┼───────┤
│    │8.│嘉義縣│丁○○│冒名為「張世民」，佯邀被│ＯＫＷＡＰ牌一六│乙○○於九十二│
│五  │12.時│大林鎮│      │害人洽談購買基金事宜，再│三型行動電話一支│年八月二十四日│
│    │分許  │民生路│      │藉口向被害人借用行動電話│（序號三五Ｏ八七│，以四千八百元│
│    │      │二號慈│      │，而施用詐術致被害人陷於│00000000│，出售予朱文洲│
│    │      │濟醫院│      │錯誤，交付行動電話後，旋│三四號，內含Ｏ九│。            │
│    │      │      │      │即逃離現場。            │00000000│              │
│    │      │      │      │                        │號ＳＩＭ卡一張）│              │
│    │      │      │      │                        │。              │              │
├──┼───┼───┼───┼────────────┼────────┼───────┤
│    │8.或│臺北市│丙○○│假冒大亞百貨公司員工，佯│諾基亞牌五二一Ｏ│乙○○於九十二│
│六  │9.月間│大亞百│      │邀被害人洽談購買基金事宜│型行動電話一支（│年九月十日，以│
│    │某日18.│貨地下│      │再藉口向被害人借用行動電│序號三五Ｏ六九一│一千五百元，出│
│    │時許  │一樓  │      │話，而施用詐術致被害人陷│00000000│售予朱文洲。  │
│    │      │      │      │於錯誤，交付行動電話後，│一號，內含Ｏ九二│              │
│    │      │      │      │旋即逃離現場。          │0000000號│              │
│    │      │      │      │                        │ＳＩＭ卡一張）。│              │
├──┼───┼───┼───┼────────────┼────────┼───────┤
│    │9.4.│臺北市│庚○○│假冒馬偕醫院醫師，佯邀被│易利信牌Ｔ一ＯＯ│乙○○於九十二│
│七  │12.時許│馬偕醫│      │害人洽談出國旅遊事宜，再│型行動電話一支（│年九月十日，以│
│    │      │院地下│      │藉口向被害人借用行動電話│序號三五Ｏ四六五│一千元，出售予│
│    │      │二樓  │      │，而施用詐術致被害人陷於│00000000│朱文洲。      │
│    │      │      │      │錯誤，交付行動電話後，旋│二號，內含Ｏ九五│              │
│    │      │      │      │即逃離現場。            │0000000號│              │
│    │      │      │      │                        │ＳＩＭ卡一張）。│              │
├──┼───┼───┼───┼────────────┼────────┼───────┤
│    │9.月│彰化市│己○○│假藉行動電話沒電，向被害│ＢＥＮＱ牌Ｓ八三│乙○○於九十二│
│八  │中旬某│市區某│      │人借用行動電話，而施用詐│ＯＣ型行動電話一│年九月二十日，│
│    │日時│ＰＵＢ│      │術致被害人陷於錯誤，交付│支（序號三五一一│以三千八百元，│
│    │許    │內    │      │行動電話後，旋即逃離現場│00000000│出售予朱文洲。│
│    │      │      │      │。                      │一八六號，內含Ｏ│              │
│    │      │      │      │                        │00000000│              │
│    │      │      │      │                        │五號ＳＩＭ卡一張│              │
│    │      │      │      │                        │）。            │              │
└──┴───┴───┴───┴────────────┴────────┴───────┘
